臺灣新竹地方法院刑事判決
110年度簡上字第77號
公  訴  人  臺灣新竹地方檢察署檢察官
上  訴  人  
即  被  告  莊明偉


上列上訴人即被告因傷害案件，不服本院新竹簡易庭於中華民國
110年6月17日所為之110年度竹簡字第274號第一審簡易判決（聲
請簡易判決處刑案號：110年度偵字第665號），提起上訴，本院
管轄第二審之合議庭判決如下：
    主  文
上訴駁回。
莊明偉緩刑貳年。
    事  實
莊明偉基於傷害之犯意，於民國109年10月31日1時48分許，在新
竹市○區○○路000號錢櫃KTV前，持續徒手朝不認識之黃仕杰頭部
攻擊，致黃仕杰受有上唇及下唇挫擦傷、頭皮挫傷及鼻部挫傷等
傷害。嗣黃仕杰檢具驗傷單報警處理，始悉上情。
    理  由
一、認定犯罪事實所根據的證據及理由：
（一）被告莊明偉於警局詢問時、檢察事務官詢問時、本院準備
      程序訊問時及審理中之自白。
（二）證人即告訴人黃仕杰於警詢、檢察事務官詢問時之證述。
（三）證人鄧家暉、曾柏盛於警詢中之證述。
（四）南門綜合醫院乙種診斷證明書、車輛詳細資料報表、員警
      偵查報告各1份及監視器畫面截圖共51張。　　　
（五）綜上，足認被告前開任意性自白核與事實相符，本案事
　　　證明確，被告犯行足以認定，應依法論科。
二、論罪科刑及駁回上訴之理由：
(一)被告所為，係犯刑法第277條第1項之傷害罪。
(二)按數行為於同時同地或密切接近之時地實施，侵害同一之法
    益，各行為之獨立性極為薄弱，依一般社會健全觀念，在時
    間差距上，難以強行分開，在刑法評價上，以視為數個舉動
    之接續施行，合為包括之一行為予以評價，較為合理，則屬
    接續犯。查被告基於傷害之單一犯意，在上開事實欄所載時
    、地徒手毆打告訴人，可認係在密接之時、地為前揭犯行，
    且各次所侵害之法益相同，行為之獨立性堪認薄弱，自應論
    以接續犯。　　
(三)原審認被告犯行事證明確，適用刑事訴訟法第449條第1項前
    段、第454條第2項，刑法第277條第1項、第41條第1項前段
    之規定，逕以簡易判決處刑，量處有期徒刑2月，如易科罰
    金，以新臺幣1千元折算1日等語，核其認事用法並無違誤。
(四)上訴人即被告上訴意旨雖以：
　　判決前雙方已達成和解，對方忘記撤回告訴，希望法院從輕
    量刑、無罪或緩刑等語。經查：被告雖主張從輕量刑或為無
    罪判決，惟本院衡酌各情，認其確有事實欄所載之傷害行為
    ，業如上述，且經被告於本院行準備及審理程序時坦白認罪
    ，又其任意性自白與本案之供述證據、非供述證據互核相符
    ，是被告上開犯行足以認定，被告所執之前開上訴理由亦顯
    不存在，故被告以前開理由指摘原判決不當，求予撤銷改判
    ，核無理由，應予駁回。
(五)末查，被告因一時失慮，致罹刑典，於本院準備及審理程序
    時坦白承認犯行，且與告訴人達成和解，足認頗有悔意，告
    訴人亦撤回告訴表示不再追究等情，有和解書及刑事撤回告
    訴狀各1份在卷可佐，被告經此偵查及審理程序，應知所警
    惕，相信不會再犯，本院因認前開所宣告之刑以暫不執行為
    適當，爰依刑法第74條第1項第1款之規定，併予諭知緩刑2
    年，以啟自新。
三、依刑事訴訟法第455條之1第1項、第3項、第368條，判決如
    主文。
本案經檢察官黃翊雯聲請以簡易判決處刑，檢察官葉益發到庭執
行職務。
中　　華　　民　　國　　110 　年　　11　　月　　19　日
              　　刑事第七庭  審判長法  官   馮俊郎
　　                                法  官   王子謙
　　　　　　　　　　　　　　　　  　法  官   王榮賓
以上正本證明與原本無異。
不得上訴。
中　　華　　民　　國　　110 　年　　11　　月　　19　日
                                    書記官   林欣緣
附錄本案論罪科刑實體法條全文：
刑法第277條第1項：
傷害人之身體或健康者，處5年以下有期徒刑、拘役或50萬元以
下罰金。